# 请教报表附注长投中会计政策

提问人：冰冰北冰洋 时间：2021-12-06 16:10:15
@chenyiwei,陈老师，请教一下，会计报表附注中会计政策－长期股权投资“因追加投资等原因能够对被投资单位施加重大影响或实施共同控制但不构成控制的，在转换日，按照原持有股权的公允价值加上新增投资成本之和，作为改按权益法核算的初始投资成本。原持有的股权投资分类为其他权益工具投资的，其公允价值与账面价值之间的差额，以及原计入其他综合收益的累计公允价值变动转入留存收益。”这个说法是否有问题，查了几个审计报告附注，有的说是记入当期损益，请陈版指教，谢谢！

回答人：chenyiwei
这个问题应该是取决于在取得重大影响之前原先“三无”股权投资作为金融资产的分类和核算模式。如果是作为一项通用的会计政策表述，则应把两种情况都包含进去。